【裁判字號】    90,上易,2096
【裁判日期】    901025
【裁判案由】    違反著作權法
【裁判全文】
臺灣高等法院臺中分院刑事判決                    九十年度上易字第二九六號
    上  訴  人  臺灣台中地方法院檢察署檢察官
    上  訴  人  丙○○
    即  被  告
右上訴人等因被告違反著作權法案件，不服臺灣台中地方法院九十年度易字第二三九
六號中華民國九十年八月二十一日第一審判決（起訴案號：臺灣台中地方法院檢察署
九十年度偵字第一一九一三號），提起上訴，本院判決如左：
    主      文
原判決撤銷。
丙○○連續以明知為侵害著作權之物而意圖營利而交付之方法，侵害他人之著作權，
處有期徒刑參月，如易科罰金以參佰元折算壹日。
扣案之如附表所示盜版ＣＤ雷射唱片拾捌片均沒收。
    事      實
一、丙○○明知一名不詳姓名男子所販售之雷射唱片，係未經授權擅自重製全員集合
    國際多媒體股份有限公司（下稱全員公司）、乙○○○○傳播股份有限公司（下
    稱歌萊美公司）享有錄音著作權之盜版雷射唱片，竟基於意圖營利之概括犯意，
    先以每片雷射唱片新臺幣（下同）二十元之代價向該不詳姓名男子買入，並自民
    國（下同）九十年七月二日起，連續在臺中縣大里市○○路○段與新明路口北屋
    新城夜市設置攤位，以每片六十元之價格販賣交付予不特定之人賺取差價牟利，
    而以此方法侵害甲○○○○司、歌萊美公司之錄音著作權。於同年七月三日晚上
    九時三十分許，為警在上開夜市當場查獲，並扣得其所有尚未賣出之如附表編號
    一至編號四所示盜版雷射唱片十七片。嗣於檢察官偵查時復基於同一概括犯意，
    於同年八月十四日十九時許，明知上開不詳姓名男子所販售之ＣＤ盜版雷射唱片
    係未經授權擅自重製華特國際音樂有限公司（下稱華特公司）享有錄音著作權之
    盜版品，竟以二十元之代價向該不詳姓名男子販入後，在台中縣太平市○○路之
    夜市內，以每片五十元之價格賣出，於同日二十二時許，為警當場查獲，並扣得
    如附表編號五所示之盜版雷射唱片一片。
二、案經甲○○○○司、歌萊美公司訴由臺中縣警察局霧峰分局報請臺灣臺中地方法
    院檢察署檢察官偵查起訴及由該署檢察官移送併辦（九十年度偵字第一四五七一
    號）。
    理      由
一、訊據上訴人即被告（下稱被告）丙○○對於右揭犯罪事實供認不諱，核與告訴人
    集合公司、歌萊美公司及華特公司等人指訴之情節相符，復有告訴人所提出之被
    侵害錄音著作及權利相關清冊在卷足稽。此外復有扣案之如附表所示之盜版雷射
    唱片十八片可按。是罪證明確，被告之犯行堪以認定。
二、查被告明知係侵害著作權之物，意圖營利而交付，而侵害如事實欄所示之告訴人
    之著作權，係符合著作權法第八十七條第二款之規定，應依同法第九十三條第三
    款之規定處罰。被告先後多次侵害著作權犯行，犯罪構成要件相同，顯係基於概
    括犯意反覆為之，為連續犯，應依法論以一罪論，並加重其刑。又侵害告訴人華
    特公司部分雖未經起訴，但因與起訴部分係屬具有連續關係之裁判上一罪，為起
    訴效力所及，本院自應併予審判。原審予以論罪科刑，固非無見，惟查原審對於
    侵害告訴人華特公司部分，未及併予審判，容有可議。被告上訴意旨指摘原判決
    量刑過重，雖無理由，但檢察官上訴意旨執此（指原判決未及就侵害告訴人華特
    公司部分併辦）指摘原判決不當，則非無理由，應由本院將原判決予以撤銷改判
    。爰審酌被告之品行、犯罪之動機、手段、所生危害、販賣非法重製之著作物所
    得之利益及犯罪後之態度等一切情狀，量處如主文第二項所示之刑，並諭知易科
    罰金之折算標準，以示懲儆。至扣案如附表所示之ＣＤ雷射唱片十八片均為被告
    所有，且供犯本罪所用之物，業據其供明在卷，並依刑法第三十八條第一項第二
    款之規定宣告沒收。
三、據上論結，應依刑事訴訟法第三百六十九條第一項前段、第三百六十四條、第二
    百九十九條第一項前段、著作權法第九十三條第三款、第八十七條第二款，刑法
    第十一條前段、第五十六條、第四十一條第一項前段、第三十八條第一項第二款
    ，罰金罰鍰提高標準條例第二條，判決如主文。
本案經檢察官丁○○到庭執行職
中      華      民      國      九十    年      十      月      二十五  日
                                臺灣高等法院臺中分院刑事第八庭
                                      審判長法  官  羅  得  村
                                            法  官  林  輝  煌
                                            法  官  劉  榮  服
右正本證明與原本無異。
不得上訴。
                                            書記官  陳  俞  豪
中      華      民      國      九十    年      十      月     二十九  日
附錄本判決論罪科刑之法條：
著作權法第九十三條第三款
有左列情形之一者，處二年以下有期徒刑，得併科新臺幣十萬元以下罰金：
三、以第八十七條各款方法之一侵害他人之著作權者。
著作權法第八十七條第二款
有下列情形之一者，除本法另有規定外，視為侵害著作權或製版權：
二、明知為侵害著作權或製版權之物而散布或意圖散布而陳列或持有或意圖營利而交
    付者。
                                                                        Ａ
附表：
┌──┬─────────┬───┬───────┬───────────┐
│編號│盜版光碟片外標名稱│片數  │被侵害歌曲名稱│著作權受侵害之人      │
├──┼─────────┼───┼───────┼───────────┤
│一  │江惠JODY          │二    │再相會        │甲○○○○司          │
├──┼─────────┼───┼───────┼───────────┤
│二  │TENSION Smart     │十一  │聰明          │甲○○○○司          │
├──┼─────────┼───┼───────┼───────────┤
│三  │黃小禎 同名專輯 │二    │丟            │歌萊美公司            │
├──┼─────────┼───┼───────┼───────────┤
│四  │黃國俊  LOVE TIME │二    │算了          │歌萊美公司            │
├──┼─────────┼───┼───────┼───────────┤
│五  │台灣歌神 王識賢   │一    │愛到無命不知驚│華特公司              │
└──┴─────────┴───┴───────┴───────────┘
                                                                         Ａ


司法院資訊處製作；財團法人民間司法改革基金會備份。
